臺灣臺中地方法院刑事判決　　　　　　 100年度易字第1443號
公　訴　人　臺灣臺中地方法院檢察署檢察官
被　　　告　王素蓮
選任辯護人　郭隆偉律師
上列被告因妨害自由案件，經檢察官提起公訴（100年度偵字第
8097號），本院判決如下：
    主    文
王素蓮犯恐嚇危害安全罪，處有期徒刑陸月，如易科罰金，以新
台幣壹仟元折算壹日。
    犯罪事實及理由
一、王素蓮因不滿其同居人鍾榮賜與陳淑媚來往，竟基於恐嚇之
    犯意，於民國99年9月2日晚間9時19分許，在其臺中市○區
    ○○路65巷9弄6號2樓之8住處，以其所使用之0000000000
    行動電話門號撥打陳淑媚使用之0000000000行動電話門號，
    於電話中向陳淑媚恫稱：「要死大家一起死、不會讓你們好
    過、你不要讓我想不開、要對你潑硫酸」等語，以此加害生
    命、身體之事恐嚇陳淑媚，使陳淑媚心生恐懼，致生危害於
    安全。
二、證據能力
(一)無證據能力部分：按被告以外之人，於審判外之言詞或書面
    陳述，除法律有規定者外，不得作為證據。刑事訴訟法第15
    9條第1項定有明文。被告以外之人（包括證人、鑑定人、告
    訴人、被害人及共同被告等）於審判外之言詞或書面陳述，
    即所謂傳聞證據。由於傳聞證據有悖法院直接審理及言詞審
    理之精神，妨礙當事人之反對詰問權，影響程序正義之實現
    ，除法律有規定者（例如同法第159條第2項、同法第159條
    之1至之5、同法第206條等）外，原則上不具證據能力。查
    證人王素蓮、鍾榮賜於警詢之證詞，係屬審判外之陳述，被
    告選任辯護人於準備程序爭執其證據能力(本院卷第16頁)，
    且證人王素蓮、鍾榮賜業於本院審理中到庭為證，依前揭說
    明，公訴人既未於言詞辯論終結前陳明依其等警詢陳述時之
    外部附隨環境或條件有何較可信之特別情狀，且證人證人王
    素蓮、鍾榮賜所述部分，亦因其已於審理中到庭證述，失卻
    其必要性，是證人王素蓮、鍾榮賜警詢供述部分，自應從原
    則之規定，即認無證據能力。
(二)此外，本案檢察官、被告及其選任辯護人就下列證據不爭執
    或未抗辯其有例外否定證據能力之情形，且經本院審酌後，
    認無不適當之情形，自無蛇足說明其為有證據能力之必要(
    最高法院96年台上字第7337號判決參照)，是下列供述及非
    供述證據，均有證據能力。
三、訊據被告王素蓮堅決否認前揭犯行，辯稱：伊於99年9月間
    與鍾榮賜同居，該期間常常有其他陌生女子在半夜與鍾榮賜
    電話聯絡，伊問鍾榮賜該女子是誰，他說是朋友，沒有說姓
    名，伊亦未再追問。0000000000是鍾榮賜的電話，主要係由
    鍾榮賜所使用，至伊固曾拿取該電話使用，惟9月2日伊並未
    使用，是自無起訴書所指之恐嚇犯行云云。經查：
(一)前揭犯罪事實，業據證人即告訴人陳淑媚於檢察官偵訊中（
    99年度他字第7252號卷第14、17頁)及本院審理中(本院卷第
    26至29頁背面)證述在卷，且互核相符，並有前揭000000000
    0與0000000000行動電話門號於99年9月2日晚間9時19分許之
    通聯紀錄可稽(同前他卷第2頁)，又被告既自承該000000000
    0電話僅其與鍾榮賜二人所用，而證人鍾榮賜於檢察官偵訊
    中證稱：0000000000行動電話為伊所申請使用，使用1年後
    ，即交給被告使用，該電話僅有伊與被告使用，而前揭99
    年9月2日晚間9時19分許之通聯，並非伊所為等語(同前他卷
    第15、16頁)，自堪認本案通話確係被告所撥打無誤，證人
    鍾榮賜前揭證詞，亦足為證人陳淑媚指證屬實之佐證。
(二)被告於100年2月15日第1次警訊中供稱：伊與陳淑媚不認識
    ，沒有仇怨，另伊固曾撥打0000000000電話，惟伊僅係為找
    鍾榮賜，而該電話係由一不知名女子所接，且並未轉接予鍾
    榮賜接聽，再伊與鍾榮賜係屬男女朋友，雙方並無仇怨云云
    (99年度發查字第90號卷第8、9頁)，於本院100年5月30日審
    理中則為前揭答辯意旨，選任辯護意旨甚以被告與告訴人未
    曾見過面置辯，然則嗣證人陳淑媚於本院證述提及略謂：於
    伊提出告訴前，被告曾與鍾榮賜於伊店內打架、又被告亦曾
    至伊店外大喊鍾榮賜給我死出來等語後（本院卷第27頁背面
    ），被告嗣即供稱：「（問：對證人陳淑媚所言有何意見）
    這都不是事實，有一次鍾榮賜去他店裡，我們公司有事要找
    鍾榮賜都找不到，有人告訴我鍾榮賜在店裡，我就去找且也
    有找到，鍾榮賜當時很兇打我說我很囉嗦，店員也有看到，
    後來我就走掉了。另外有一次我去找鍾榮賜，當時證人在店
    門口，我問他鍾榮賜有沒有來，他說沒有，不相信去裡面看
    ，我去裡面看沒有我就走掉了。還有一次鍾榮賜跟我說他沒
    有跟證人在一起了，我說今天晚上幾點你會回來，他說十點
    多，結果十點多沒有回來，我打電話給鍾榮賜他說他在嘉義
    ，後來我打電話給他朋友，他朋友說他一直跟一個女人講電
    話，我問他朋友何時回來，他說在高速公路了，後來我就去
    證人店外等，後來證人收完店後我就叫計程車跟著證人，就
    看到鍾榮賜的車子載著證人，鍾榮賜看到我要用車子撞我，
    我就擋在車子前面，我就跳上他的車子前面，鍾榮賜下車想
    要打我」云云（本院卷第30頁），核被告於偵查之初及本院
    審理之初所供其與陳淑媚、鍾榮賜往來平和之情形，一經告
    訴人於審理中為相牽涉之指控後，被告隨即自曝其與證人陳
    淑媚、鍾榮賜前確多有怨隙等情，是被告避就之情甚明，亦
    堪認被告對陳淑媚前確已多有不滿，而有充足之犯罪動機。
    次查，證人陳淑媚於本院證稱：「（問：提示他字卷證人所
    提的通聯紀錄，總共有7頁，這些通聯紀錄是否就是你所說
    被告打給你的通聯紀錄？）是」、「（問：從通聯紀錄來看
    ，0000000000這通電話打給你非常多通，電話打來大多數的
    時間都在講什麼？）三字經、五字經」等語（本院卷第26頁
    正、背面），又該0000000000行動電話門號於99年9月份撥
    打0000000000號行動電話門號之次數頻繁，且諸如同月15日
    、17日、19日、22日，於單日通話次數即高達數十次，部分
    亦係於夜間或凌晨3時一般人休息之時段，短時間內密集撥
    打，此有前揭0000000000通聯明細可稽，核其通話頻率、時
    段均與一般常情有異，均足見被告撥打電話係惡意所為，再
    本案該通聯時間高達1042秒，佐以證人陳淑媚所指前揭往來
    情狀，證人陳淑媚指證該被告該通通話內容非僅只漫罵，而
    係為前揭具體之恐嚇言語，確堪認定屬實。末以前揭000000
    0000行動電話門號係置於被告與鍾榮賜前揭博館路住處使用
    ，迭據被告及鍾榮賜供證明確，是亦堪認被告撥打前揭恐嚇
    電話之處為其住處，併此敘明。
(三)選任辯護意旨另略以:本案可能係鍾榮賜投資告訴人服飾店
    失敗，因人財兩失所為。惟查被告與鍾榮賜與陳淑媚往來密
    切，且男女聲音有別，證人陳淑媚何來誤判之可能。況證人
    鍾榮賜於本院證稱:伊出資與陳淑媚共同經營服飾店，嗣雖
    賠錢，惟並未與陳淑媚交惡等語（本院卷第60頁背面、61
    頁），證人陳淑媚於本院亦證稱:係迨至100年6月6日因鐘榮
    賜叫伊不要再追究被告本案，故伊認鍾榮賜對伊騷擾等語(
    本院卷第29頁背面)，均足見辯護意旨所指本案係鍾榮賜挾
    怨所為並無所據，難為被告有利之認定。
(四)綜上所述，本案被告對告訴人有充足之犯罪動機，亦迭次為
    惡意騷擾之行為，綜合前後各情，堪認告訴人所指被告犯罪
    之情節確與事實相符，被告所辯要屬事後卸責之詞，不足採
    信，本案事證明確，被告犯行，堪以認定。
四、核被告所為，係犯刑法第305條之恐嚇危害安全罪。爰審酌
    被告素行尚佳，手段上係利用電話為言語恐嚇，惟被告僅係
    鍾榮賜之同居人，因此男女感情，即率爾對告訴人恐嚇，就
    其犯罪動機部分實難為其有利之考量，又其所為造成告訴人
    精神上重大之損害，此業據告訴人於本院供述在卷，且被告
    犯後復未有何意願與告訴人和解等一切情狀，量刑上不宜從
    輕，爰量處如主文所示之刑，並諭知易科罰金之折算標準。
據上論斷，應依刑事訴訟法第299條第1項前段，刑法第305條、
第41條第1項前段，刑法施行法第1條之1，判決如主文。
中    華    民    國   100    年    10    月    3     日
                  刑事第十九庭  法  官  郭書豪
以上正本證明與原本無異。
如不服本判決應於收受判決後10日內向本院提出上訴書狀，並應
敘述具體理由；其未敘述上訴理由者，應於上訴期間屆滿後20日
內向本院補提理由書（均須按他造當事人之人數附繕本）「切勿
逕送上級法院」。
                                書記官  巫惠穎
中    華    民    國   100    年    10    月    3     日
附錄論罪科刑法條
刑法第三百零五條
以加害生命、身體、自由、名譽、財產之事，恐嚇他人致生危害
於安全者，處二年以下有期徒刑、拘役或三百元以下罰金。